最高法院刑事判決                              八十七年度台上字第二○九七號
    上 訴 人  甲○○
右上訴人因違反台灣地區與大陸地區人民關係條例案件，不服台灣高等法院中華民國
八十六年十一月二十九日第二審判決（八十六年度上訴字第七○二號，起訴案號：台
灣士林地方法院檢察署八十五年度偵字第七九三八號），提起上訴，本院判決如左：
    主  文
上訴駁回。
    理  由
按刑事訴訟法第三百七十七條規定，上訴於第三審法院，非以判決違背法令為理由，
不得為之。是提起第三審上訴，應以原判決違背法令為理由，係屬法定要件。如果上
訴理由狀並未依據卷內訴訟資料，具體指摘原判決不適用何種法則或如何適用不當，
或所指摘原判決違法情事，顯與法律規定得為第三審上訴理由之違法情形，不相適合
時，均應認其上訴為違背法律上之程式，予以駁回。本件原判決綜合調查證據之結果
，認上訴人甲○○共同並牽連違反台灣地區與大陸地區人民關係條例第十五條第一款
不得使大陸地區人民非法進入台灣地區及第二十八條第一項中華民國船舶，非經主管
機關許可，不得航行至大陸地區之規定之事實，應依同條例第七十九條第一項、第八
十條第一項之規定處罰，乃維持第一審依牽連犯關係，從一重之前罪處斷，量處有期
徒刑壹年陸月之判決，已詳述其所憑之證據及認定之理由。原判決理由一已說明上訴
人犯本件之罪之前，亦於民國八十四年十月間犯另案相同罪名之罪，經台灣高雄地方
法院檢察署檢察官以八十四年度偵字第一九七五二、二○六○七、二○七六五號提起
公訴，經台灣高等法院高雄分院於八十五年十月十五日判處有期徒刑二年，嗣經上訴
最高法院發回更審，有最高法院八十六年度台上字第六一五二號刑事判決影本一份在
卷足據。惟上訴人所犯前案，其犯罪時間為八十四年十月四日，本件犯罪時間為八十
五年八月二十日，時間相隔幾近一年，上訴人在前案自任船長，本件則擔任大，其
在本件於警訊及一、二審審理時否認事前即知將載運大陸偷渡客，在原審復供稱其在
前案被查獲後在外做工，並未再想載運大陸偷渡客來台等語（見原審卷第四八頁正面
），顯見上訴人犯本件之罪，與其所犯前案並非基於概括犯意而為之，兩罪間並無連
續犯之關係，本件即非前案起訴效力所及，自應另行判決。上訴意旨仍主張其所犯前
後二罪間，有裁判上一罪之連續犯關係，係就原判決已詳為論斷與說明之事項，再為
事實上之爭執，殊非適法之第三審上訴理由。至第一審判決事實欄以括弧註明：「前
案與本件連續犯關係，容後明」等字樣，經與第一審判決理由二、三核對，顯係在
「件」與「連」二字間，漏一「無」字，除得由第一審法院裁定更正外，尚不能指原
判決與第一審判決關於事實之認定有何不同。此外，上訴徒憑己意，對原審職權之適
法行使及原判決理由已詳為說明之事項，任意爭辯，顯與法定上訴第三審之形式要件
不符，其上訴違背法律上之程式，應予駁回。本件為程序判決，上訴提出與其無關之
戶口名簿影本一份，請求從輕處罰，無從審酌，附為明。
據上論結，應依刑事訴訟法第三百九十五條前段，判決如主文。
中      華      民      國    八十七    年      六      月     十二     日
                              最高法院刑事第二庭
                                  審判長法官  施  文  仁
                                        法官  陳  炳  煌
                                        法官  張  淳  淙
                                        法官  洪  文  章
                                        法官  林  錦  芳
      右正本證明與原本無異
                                              書  記  官
中      華      民      國    八十七    年      六      月              日
